【裁判字號】    98,抗,390
【裁判日期】    981207
【裁判案由】    停止羈押
【裁判全文】
臺灣高等法院臺南分院刑事裁定           98年度抗字第390號
抗  告  人
即  被  告  甲○○
選任辯護人  唐淑民律師
上列抗告人即被告因竊盜案件，不服臺灣嘉義地方法院中華民國
98年11月17日裁定（98年度易第600號），提起抗告，本院裁定
如下：
    主  文
抗告駁回。
    理  由
一、抗告意旨略以：
(一)被告曾因於民國98年5月初某日至同年6月14日，所犯先後五
    次竊盜犯行，遭嘉義地方法院刑事庭以98年度易字第374號
    判決判處應執行有期徒刑2年，嗣經上訴台南高分院遭駁回
    而確定在案；而本案遭檢察官起訴之16件竊盜犯行，其犯罪
    時間係自97年8月至98年5月，均在前案已確定判決5件犯行
    之前，尤為甚者，其實二案均係於98年6月18日上午10時20
    分許，為警持搜索票在被告位於嘉義市○○○街37號3樓9之
    租屋處所查獲；被告不知當初檢、警雙方為何將被告於同一
    時期所犯之竊盜犯行分二案移送、偵辦?又為何犯罪時間在
    後之5件犯行，先行起訴、判刑確定，而犯罪時間在前之本
    案，卻後行起訴、判刑?
(二)被告於前後二案之偵審期間，均準時前往開庭，未曾遲誤，
    且均坦承犯行；而前案於98年7月8日經承審法官諭示交保後
    ，被告隨即至嘉昇不鏽鋼行工作，有員工職務證明書一紙可
    稽，顯示被告犯後已知悔改，迄至本案於98年11月17日言詞
    辯論庭前，被告均正常工作，連開庭都向老板請假，證明自
    己遠離犯罪之決心，但本案承審法官卻在無任何證據可資證
    明被告仍有反覆實施竊盜犯行之情形下，即於言詞辯論庭結
    束前突然裁示當庭羈押，令被告及家人甚感驚愕!
(三)被告前後所犯21件竊盜犯行，皆於失業期間(97年8月至98年
    6月14日)所犯，而犯罪時間在後之5件犯行已遭法院判刑2年
    確定，本案犯罪時間在前之16件犯行，本來即應與前案一併
    移送、偵辦、審理，卻因檢警之另外考量，硬是將案件一分
    為二，而本案承審法官又未詳細考量二案之查獲時間同一，
    前案之犯罪時間在後，及被告早於交保後即正常工作等因素
    ，誤認被告仍有反覆實施竊盜犯行之虞，而當庭裁示羈押，
    為此提起抗告，請求撤銷原羈押之處分云云。
二、原裁定意旨略以:被告甲○○坦承涉犯刑法第321條竊盜罪10
    餘次，有反覆實施同一犯罪之虞，經訊問後認有羈押之必要
    ，應予羈押等語。
三、按當事人對於法院之裁定有不服者，除有特別規定外，得抗
    告於直接上級法院。抗告期間，除有特別規定外，為五日，
    自送達裁定後起算，但裁定經宣示者，宣示後送達前之抗告
    以有效力。原審法院認為抗告不合法律上之程式或法律上不
    應准許，應依裁定駁回之，但其不合法律上之程式可補正者
    ，應定期間先命補正。刑事訴訟法第403條第1項、第406條
    、第408條第1項定有明文。查本件原審係於98年11月17日審
    理期日當庭裁示抗告人即被告應予羈押，並於同日送達押票
    予被告，有原審98年11月17日報到單及押票送達證書在卷可
    考(見原審卷第28、41頁)。嗣被告之選任辯護人於抗告期間
    內之同年11月20日，為被告利益提起抗告，經原審法院以不
    合法律上之程序為由，於同年月25日通知命補正，抗告人乃
    於同年月26日具狀補正以自己名義提起抗告，此有被告具名
    之抗告狀在卷可稽。準此，本件抗告未合法律上之程序部分
    既已補正，應認本見抗告已合於法律上之程序，合先敘明。
四、次按被告經法官訊問後，認為犯刑法第321條之竊盜罪，其
    嫌疑重大，有事實足認為有反覆實施同一犯罪之虞，而有羈
    押之必要者，得羈押之，同法第101條之1第1項第5款定有明
    文。再羈押被告之目的，在於確保訴訟程序之進行、證據之
    存在及真實、暨刑罰之執行，而被告有無羈押之必要，乃事
    實認定之問題，法院自得就具體個案情節予以斟酌決定。又
    因羈押乃僅係為保全刑事偵查、審判、執行之順利進行，屬
    於刑事訴訟之保全程序，並非在確認罪責及刑罰問題，簡言
    之，僅在判斷有無保全之必要，故所謂「犯罪嫌疑是否重大
    」，並非是確信被告犯罪（有罪判決之心證程度）或被告犯
    罪具有高度之可能性（起訴門檻之心證程度），只要提出證
    據證明被告很有可能犯罪即可，且不須符合嚴格證明之程序
    要求，僅須自由證明為已足。
五、經查，抗告人即被告甲○○被訴竊盜罪，經原審訊問後，被
    告坦承竊盜犯行（見原審98年11月17日審判筆錄第1至10頁
    ），並有證人黃芯瑜等人之警詢證述在卷，及螺絲起子2支
    、老虎鉗2把、梅花板手1支、剪刀1把、高溫噴火槍1具、手
    套2雙及手電筒1個等物扣案可稽，足認定被告涉犯刑法第
    321 條第1項第3款之犯行確屬犯罪嫌疑重大。再者，被告於
    97年8月起至98年5月止，短時間內竊盜次數多達16次，且各
    次犯罪多持兇器為之，顯見有反覆實施竊盜犯行之虞。原審
    以被告涉犯加重竊盜罪情節重大，且有反覆實施同一犯罪之
    虞，經訊問後，認有羈押之必要，予以羈押，並無不當。
六、至抗告意旨雖稱:被告前後所犯21件竊盜犯行，皆於失業期
    間，而犯罪時間在後之5件犯行已遭法院判刑2年確定，本案
    犯罪時間在前之16件犯行，因檢警硬將案件一分為二，而本
    案承審法官又未詳細考量二案之查獲時間同一，前案之犯罪
    時間在後，及被告早於交保後即正常工作，而誤認被告仍有
    反覆實施竊盜犯行之虞，而當庭裁示羈押，即有不當云云。
    然查:抗告意旨所稱其上開所犯已確定之5件竊盜犯行，既已
    判決確定，且與原審承審之16件竊盜犯行乃屬不同案件，原
    審自得僅就被告本案所犯16件竊盜犯行，是否有反覆實施同
    一犯罪之虞加以判斷，而無併同審酌不在本案審理範圍內之
    其他5件犯行，是否係後於本案16件竊行所犯及該5件竊行是
    否已判決確定之情。況原審判決乃以被告有反覆實施竊盜犯
    行之虞為由，認被告有羈押之必要，故被告另涉其他5件竊
    案，然不僅不能排除被告上開應受羈押之事由，反適足以佐
    證被告確有反覆實施竊盜之虞之情事存在。另被告雖稱其於
    偵審時均準時到庭應訊，並坦承犯行，且目前有正常工作，
    有遠離犯罪之決心，然此仍無法排除被告有反覆實施同一犯
    罪之可能。故認被告以上詞辯稱其並無反覆實施竊盜犯行之
    虞云云，仍非可信。
七、綜上所述，原審以被告犯刑法第321條第1項第3款之加重竊
    盜罪，嫌疑重大，有事實足認為有反覆實施同一犯罪之虞，
    經訊問後認有羈押之必要，而予以羈押，經核原審裁定之認
    事用法並無違誤。抗告意旨指摘原裁定不當，請求撤銷羈押
    云云，為無理由，應予駁回。
據上論結，應依刑事訴訟法第412條，裁定如主文。
中    華    民    國    98    年    12    月    7     日
                  刑事第六庭    審判長法  官  董武全
                                      法  官  沈揚仁
                                      法  官  賴純慧
以上正本證明與原本無異。
不得再抗告。
                                      書記官  馬愛君
中    華    民    國    98    年    12    月    7     日


司法院資訊處製作；財團法人民間司法改革基金會備份。
